【裁判字號】    95,訴,933
【裁判日期】    950331
【裁判案由】    損害賠償
【裁判全文】
台灣台北地方法院民事判決
原      告  甲○○
被      告  乙○○
                      樓
上列當事人間請求損害賠償事件，本院於中華民國95年 3月16日
言詞辯論終結，判決如下：
     主  文
被告應給付原告新台幣貳拾萬元，及自民國九十五年二月二日起
至清償日止，按週年利率百分之五計算之利息。
原告其餘之訴駁回。
訴訟費用由被告負擔五分之一，餘由原告負擔。
本判決第一項於原告以新台幣伍萬元供擔保後，得假執行。
原告其餘假執行之聲請駁回。
     事實及理由
一、原告主張：被告明知訴外人洪源隆即原告之夫係有配偶之人
    ，竟於民國93年12月間，在被告住處之臥房內，與原告之夫
    洪源隆發生非婚姻之性關係，破壞原告與訴外人洪源隆間婚
    姻生活之純潔，侵害原告基於配偶關係之身分法益，導致原
    告精神上無可彌補之痛苦，原告爰依最高法院55年台上字第
    2053號判例及民法第 195條規定，請求被告賠償新台幣（下
    同） 100萬元之慰撫金等語。並聲明：
    １、被告應給付原告 100萬元及自起訴狀繕本送達被告之翌
        日起至清償日止，按週年利率5％計算之利息。
    ２、願供擔保，請准宣告假執行。
二、被告則以：其與原告之夫洪源隆發生非婚之性行為後，因被
    告之夫吳政芳及原告先後向台灣士林地方法院檢察署提出妨
    害家庭之告訴，被告已知錯悔悟，而先後於94年8月及同年9
    月間與訴外人吳政芳及原告和解，被告並將所有之車牌號碼
    2737-DM 轎車轉贈原告，訴外人吳政芳及原告嗣均撤回對被
    告之告訴；故原告向被告提起本件訴訟，違反當初兩造和解
    之意，其主張為無理由等語，資為抗辯。並聲明：駁回原告
    之訴。
三、兩造不爭執之事實：
    被告明知原告之夫洪源隆為有配偶之人，仍先後於93年12月
    27日晚間9時許及同年月30日晚間9時許，在台北市○○區○
    ○街473號3樓，與原告之夫洪源隆發生性關係。
四、得心證之理由：
(一)按因故意或過失，不法侵害他人之權利者，負損害賠償責任
    ，故意以背於善良風俗之方法，加損害於他人者亦同；又不
    法侵害他人之身體、健康、名譽、自由、信用、隱私、貞操
    ，或不法侵害其他人格法益而情節重大者，被害人雖非財產
    上之損害，亦得請求賠償相當之金額；其名譽被侵害者，並
    得請求回復名譽之適當處分；前述規定，於不法侵害他人基
    於父母、子女、或配偶關係之身分法益而情節重大者，準用
    之，民法第184條第1項及同法第 195條第1項、第3項分別定
    有明文。本件被告與訴外人洪源隆相姦行為，已危害原告與
    訴外人洪源隆夫妻間共同生活之美滿與幸福，其干擾原告婚
    姻關係之行為，係侵害原告基於配偶關係之身分法益，是原
    告依據前開規定請求被告賠償非財產上之損害，洵屬有據。
(二)被告雖抗辯：其業與原告達成和解，並將其所有之車牌號碼
    2737-DM 轎車轉贈原告以為賠償，否則原告不可能同意撤回
    對被告之刑事告訴等語；惟業據原告否認兩造已達成民事和
    解。按當事人主張有利於己之事實者，就其事實有舉證之責
    任，民事訴訟法第 277條定有明文；本件被告既抗辯兩造業
    已達成和解而欲卸免其民事上之賠償責任，則就其抗辯兩造
    業已達成民事上和解一事，自應負舉證之責。經查，被告所
    提出之2737-DM 車輛之汽車買賣合約書所載之賣主固為被告
    ，惟買主卻為訴外人王春敏，此有汽車買賣合約書影本 1件
    附卷可查，是單憑上開汽車買賣合約書已難認被告有將其所
    有轎車轉贈原告以為賠償之事實。再者，原告撤回對被告之
    刑事告訴，亦不表示其放棄對被告民事上之求償，被告既無
    法提出其他證據證明兩造間確已達成民事上之和解，且原告
    亦放棄對被告之民事求償權等情，是其所為前開抗辯，自難
    憑採。
(三)又按不法侵害他人之人格權，被害人受有非財產上損害，請
    求加害人賠償相當金額之慰撫金時，法院對於慰撫金之量定
    ，應斟酌實際加害情形、所造成之影響、被害人痛苦之程度
    、兩造之身分地位經濟情形及其他各種狀況，以核定相當之
    數額，最高法院47年台上字第1221號、51年台上字第 223號
    判例可資參照。查夫妻之間有第三者介入，對於任何一方莫
    不造成巨大之傷痛，本件被告知悉訴外人洪源隆為原告之夫
    ，仍與之相姦，對原告婚姻關係自造成一定之干擾而使原告
    受有精神上之痛苦。本院審酌原告係高中畢業，目前無業，
    且無任何資產，被告為高中畢業，月薪 3萬餘元，及被告先
    後於93年12月27日晚間9時許及同年月30日晚間9時許，與原
    告之夫洪源隆發生性關係，因而造成原告之身、心傷害等情
    ，認原告請求非財產上之損害賠償 100萬元，尚屬過高，應
    以20萬元為適當，逾此金額所為之請求，尚非有據。從而，
    原告本於侵權行為之法律關係請求被告給付20萬元及自起訴
    狀繕本送達翌日即95年2月2日起至清償日止，按週年利率 5
    ％計算之利息，為有理由，應予准許，逾此部分所為之請求
    ，則為無理由，應予駁回。
五、本件事證已臻明確，兩造其餘之攻擊或防禦方法，經本院審
    酌後，認均與本件之結論無涉，茲不再一一論述，併予敘明
    。
六、又本件原告陳明願供擔保請准宣告假執行，就其勝訴部分，
    核無不合，爰酌定相當之擔保金額，予以准許；至原告敗訴
    部分，其假執行之聲請失所附麗，爰併予駁回。
七、訴訟費用負擔之依據：民事訴訟法第79條。
中    華    民    國    95    年     3     月    31   日
                              民事第二庭  法  官  黃蓓蓓
以上正本係照原本作成。
如對本判決上訴，須於判決送達後20日內向本院提出上訴狀。
中    華    民    國    95    年     3     月    31   日
                                     法院書記官   劉碧輝                                                                                                                   E


司法院資訊處製作；財團法人民間司法改革基金會備份。
